臺灣臺北地方法院民事裁定             100年度小上字第95號
上  訴  人  王上仁
被上訴人    臺灣新光商業銀行股份有限公司
                        樓
法定代理人  李增昌
上列當事人間請求損害賠償事件，上訴人對於中華民國100年6月
23日本院台北簡易庭99年北小字第2853號第一審判決提起上訴，
本院裁定如下：
    主  文
上訴駁回。
第二審訴訟費用新臺幣壹仟伍佰元由上訴人負擔。
    理  由
一、按對於小額程序之第一審裁判上訴，非以其違背法令為理由
    ，不得為之；至其上訴狀應記載上訴理由，表明下列各款事
    項：(一)原判決所違背之法令及其具體內容。(二)依訴訟資料可
    認為原判決有違背法令之具體事實，民事訴訟法第436 條之
    24第2項、第436條之25分別定有明文。又對小額判決提起上
    訴，雖以該判決違背法令為由，惟核其上訴理由狀所載內容
    ，係就原審取捨證據、認定事實之職權行使，指摘其為不當
    ，而非具體表明合於不適用法規、適用法規不當、或民事訴
    訟法第469條所列各款之情形，難認對該判決之如何違背法
    令已有具體之指摘，應認其上訴為不合法，上訴不合法者，
    依同法第436條之32第2項準用第444條第1項以裁定駁回之。
二、上訴意旨略以：(一)被上訴人於「發卡前」有徵信作業實質審
    查之權利，得予核駁冒用之申請；又於「發卡後」特約商店
    亦得確實核對持卡人身份，除無庸返還信用卡於冒用之人，
    尚得報警處理。本件中被上訴人及多家特約商店均不察，於
    上訴人持卡半年後始知冒用等情。(二)刑事判決附表二編號第
    25所載之「消費金額6400元」未予計算，乃因上訴人聲請調
    查證據時，被上訴人表示其已於95 年12月間以透過「信用
    卡機制」向收單機構扣回，並變更求償金額，則是否原審判
    決之新臺幣（下同）3萬2212元被上訴人均已收回，非無疑
    義。(三)證人劉淇釬之證詞顯不可採，不足為不利於上訴人之
    認定；又寄給訴外人王永春之信用卡郵件，應以掛號為之，
    是非有其私章應不容領取，惟郵差接受上訴人以新歷公司章
    之簽收，實屬送件郵差之錯誤，爰提起本件上訴，請求廢棄
    原判決云云。
三、經查，本件訴訟標的金額為3萬2212元，未逾10萬元，依民
    事訴訟法第436條之8第1項規定，應適用小額訴訟程序，而
    上訴人於100年7月18日所提上訴狀，本件上訴人上開三項主
    張，均僅係對原審判決認定事實之爭執，實未具體說明原審
    判決有何不適用法規或適用法規不當之情形，亦未揭示該法
    規之條項或其內容，及合於民事訴訟法第469條所列各款之
    事實，要難認對原審判決有如何違背法令情事已為具體之指
    摘，自不得謂已合法表明上訴理由。
四、本件訴訟費用額，確定為如主文第二項所示金額。
五、據上論結：本件上訴為不合法，應依民事訴訟法第436條之
    32第2項、第444條第1項、第95條、第78條、第436條之19第
    1項，裁定如主文。
中    華    民    國    100    年    8    月    19    日
              民事第五庭   審判長法  官  薛中興
                                 法  官  歐陽漢菁
                                 法  官  洪純莉
以上正本係照原本作成。
本裁定不得抗告。
中    華    民    國    100    年    8    月    19    日
                                 書記官  邱美嫆